臺灣臺中地方法院刑事判決
111年度簡上字第127號
上  訴  人  臺灣臺中地方檢察署檢察官
上  訴  人
即  被  告  陳柏任


上列上訴人因被告傷害案件，不服本院民國111年1月20日所為之
110年度中簡字第2631號第一審簡易判決（聲請簡易判決處刑案
號：110年度偵字第37344號），提起上訴，本院管轄之第二審合
議庭判決如下：
    主    文
上訴駁回。
    犯罪事實及理由
一、按被告於第二審經合法傳喚，無正當之理由不到庭者，得不
    待其陳述，逕行判決，刑事訴訟法第371條定有明文。次按
    對於簡易判決處刑不服而上訴者，得準用上開規定，同法第
    455條之1第3項亦有明定。查被告陳柏任經本院合法傳喚，
    於本院民國111年10月25日審理期日，無正當理由未到庭，
    此有本院送達證書、刑事案件報到單、被告個人戶籍資料查
    詢結果、臺灣高等法院在監在押全國紀錄表在卷可佐（見本
    院卷第165頁、第171頁、第177至179頁），依上開規定，爰
    不待其陳述，逕行一造辯論而為判決。
二、本案經本院合議庭審理結果，認第一審刑事簡易判決之認事
    用法及量刑均無不當，應予維持，除證據部分補充「被告陳
    柏任於本院準備程序之自白」（見本院卷第154頁）、「告
    訴人傷勢相片」（見本院卷第43至47頁）外，其餘均引用第
    一審簡易判決書記載之犯罪事實、證據及理由（如附件）。
三、上訴人即被告上訴意旨略以：因常遭告訴人羅雲輝欺負，才
    會打告訴人等語。檢察官上訴意旨略以：刑罰之量定固屬法
    院自由裁量之職權行使，然量刑在於實現刑罰權之分配的正
    義，故應符合罪刑相當原則，以契合人民之法律感情。本件
    被告僅因工作細故，率爾對告訴人暴力相向，以手勒告訴人
    頸部，又以手毆打告訴人致告訴人摔倒在地，其對告訴人所
    施之暴力程度不可謂輕微，且造成告訴人受有手、耳、背部
    等處受傷，其犯罪結果亦屬非輕，本件原判決僅對被告量處
    拘役50日之刑責，量刑過於寬宥，尚難認妥適，請將原判決
    撤銷，對被告科以適當之刑等語。　　
四、經查：
(一)按刑罰之量定，屬法院自由裁量之職權行使，應審酌刑法第
    57條所列各款事由及一切情狀，為酌量輕重之標準，並非漫
    無限制；量刑輕重係屬事實審法院得依職權自由裁量之事項
    ，苟已斟酌刑法第57條各款所列情狀而未逾越法定刑度，不
    得遽指為違法；且在同一犯罪事實與情節，如別無其他加重
    或減輕之原因，下級審量定之刑，亦無過重或失輕之不當情
    形，則上級審法院對下級審法院之職權行使，原則上應予尊
    重（最高法院72年度台上字第6696號判決、85年度台上字第
    2446號判決意旨參照）。本件被告所犯刑法第277條第1項之
    傷害罪，其法定刑為「5年以下有期徒刑、拘役或50萬元以
    下罰金」，原審以被告罪證明確，審酌「被告遇有工作糾紛
    ，不思以理性、和平之手段與態度處理，率然訴諸暴力，致
    告訴人身體受有損害，行為實不可取，並考量被告於犯後已
    坦承犯行，且告訴人表示無意願和解，雙方尚未能達成和解
    ，兼衡其犯罪手段、告訴人之傷勢、教育程度、家庭經濟狀
    況等一切情狀」，依職權就個案裁量於法定刑度內判處被告
    拘役50日，如易科罰金，以新臺幣1000元折算1日。本院認
    原審判決已依刑法第57條之規定，詳為審酌量刑事由，並未
    逾越法定刑度，復未濫用自由裁量之權限，所為量刑核無不
    當或違法，本院當予尊重。至被告、檢察官上訴所陳，無非
    就原審判決已審酌之本件被告犯罪情節及告訴人傷勢等事項
    ，依憑己見，再事爭執，並無可採。是被告、檢察官上訴，
    尚無理由，應予駁回。
(二)按當事人聲請調查之證據，法院認為不必要者，依刑事訴訟
    法第163條之2第1項規定，得以裁定駁回之，或於判決說明
    不予調查之理由，毋庸為無益之調查。查被告雖聲請調查告
    訴人來電辱罵之錄音檔案，欲證明其確有遭告訴人侮辱云云
    （見本院卷第155頁），然本件依被告之自白、告訴人之指
    訴、診斷證明書、告訴人傷勢相片證據，已足證明被告確有
    上開傷害犯行，事實已臻明瞭，被告聲請調查上開錄音檔案
    ，本院認無調查必要，併此敘明。
據上論斷，應依刑事訴訟法第455條之1第1項、第3項、第371條
、第364條、第368條、第373條，判決如主文。
本案經檢察官詹益昌聲請以簡易判決處刑及提起上訴，檢察官張
添興到庭執行職務。
中　　華　　民　　國   111　　年　　11　　月    10　　日
                  刑事第二十庭  審判長法  官  江宗祐
　　　　　　　　　
　　　　　　　　　                    法  官  吳珈禎
　　　　　　　　　
　　　　　　　　　                    法  官  林德鑫
以上正本證明與原本無異。
本件判決不得上訴。 
                                      書記官  高郁婷
中　　華　　民　　國 　111 　 年　　11  　月　　10  　日
附錄本案論罪科刑法條全文：
中華民國刑法第277條
傷害人之身體或健康者，處5年以下有期徒刑、拘役或50萬元以
下罰金。
犯前項之罪，因而致人於死者，處無期徒刑或7年以上有期徒刑
；致重傷者，處3年以上10年以下有期徒刑。
附件
臺灣臺中地方法院刑事簡易判決
110年度中簡字第2631號
聲  請  人  臺灣臺中地方檢察署檢察官
被      告  陳柏任  男　(民國00年0月00日生)
　　　　　　　　　　身分證統一編號：Z000000000號
　　　　　　　　　　住○○市○○區○○街00巷00號
上列被告因傷害案件，經檢察官聲請以簡易判決處刑（110年度
偵字第37344號），本院判決如下:
    主  文
陳柏任犯傷害罪，處拘役伍拾日，如易科罰金，以新臺幣壹仟元
折算壹日。
    犯罪事實及理由
一、本件犯罪事實、證據及應適用法條，均引用檢察官聲請簡易
    判決處刑書之記載（如附件）。
二、爰審酌被告遇有工作糾紛，不思以理性、和平之手段與態度
    處理，率然訴諸暴力，致告訴人身體受有損害，行為實不可
    取，並考量被告於犯後已坦承犯行，且告訴人表示無意願和
    解，雙方尚未能達成和解，兼衡其犯罪手段、告訴人之傷勢
    、教育程度、家庭經濟狀況(見本院卷第9頁)等一切情狀，
    量處如主文所示之刑，並諭知易科罰金之折算標準。
三、依刑事訴訟法第449條第1項前段、第3項、第454條第2項，
    刑法第277條第1項、第41條第1項前段，刑法施行法第1條之
    1第1項，逕以簡易判決處刑如主文。
四、如不服本簡易判決，得自本簡易判決收受送達之日起20日內
    ，具狀敘明理由（須附繕本），上訴於本院管轄第二審合議
    庭。
本案經檢察官詹益昌聲請簡易判決處刑。
中　　華　　民　　國　　111 　年　　1 　　月　　20　　日
                  臺中簡易庭    法  官  林忠澤
以上正本證明與原本無異。
告訴人或被害人如不服判決，應備理由具狀向檢察官請求上訴，
上訴期間之計算，以檢察官收受判決正本之日起算。
　　　　　　　　  　　　　    　書記官  許采婕
中　　華　　民　　國　　111 　年　　1 　　月　　20　　日
附錄論罪科刑法條：
中華民國刑法第277條第1項（普通傷害罪）
傷害人之身體或健康者，處五年以下有期徒刑、拘役或五十萬元
以下罰金。   
附件：
臺灣臺中地方檢察署檢察官聲請簡易判決處刑書  力股
110年度偵字第37344號
　　被　　　告　陳柏任　男　39歲（民國00年0月00日生）
　　　　　　　　　　　　住○○市○○區○○街00巷00號
　　　　　　　　　　　　國民身分證統一編號：Z000000000號
上列被告因傷害案件，業經偵查終結，認宜聲請以簡易判決處刑
，茲將犯罪事實及證據並所犯法條分敘如下：
　　　　犯罪事實
一、陳柏任於民國110年7月7日21時許，在臺中市○○區○○路000巷
    00號房屋內，因工作相關細故與羅雲輝意見相左，詎竟基於
    傷害人身體之犯意，以手勒住羅雲輝之頸部，並以手毆打羅
    雲輝之身體，使羅雲輝摔倒在地，造成羅雲輝受有左側上臂
    挫傷、左側手肘挫傷、右側耳撕裂傷、背部擦傷等傷害。
二、案經羅雲輝告訴偵辨。
　　　　證據並所犯法條
一、上揭犯罪事實，業據被告陳柏任於本署偵查中坦承不諱，核
    與告訴人羅雲輝於本署偵查中指訴之情節大致相符，並有衛
    生福利部豐原醫院診斷證明書1份在卷可稽，足證被告自白
    應與事實相符，事證明確，被告犯嫌堪以認定。
二、核被告所為，係犯刑法第277條第1項之傷害罪嫌，請依法論
    處。
三、依刑事訴訟法第451條第1項聲請逕以簡易判決處刑。
　　此　致
臺灣臺中地方法院
中　　華　　民　　國　 110　　年　　11　　月　　25　　日
　　　　　　　　　　　　　　  檢  察  官　詹益昌
本件正本證明與原本無異
中　　華　　民　　國　 110　　年　　12　　月　　6 　　日
                              書  記  官  陳郁樺
附錄本案所犯法條全文
中華民國刑法第277條
傷害人之身體或健康者，處5年以下有期徒刑、拘役或50萬元以
下罰金。
犯前項之罪，因而致人於死者，處無期徒刑或7年以上有期徒刑
；致重傷者，處3年以上10年以下有期徒刑。